【裁判字號】    95,易,98
【裁判日期】    950529
【裁判案由】    竊盜
【裁判全文】
臺灣桃園地方法院刑事判決               95年度易字第98號
公  訴  人  台灣桃園地方法院檢察署檢察官
被      告  戊○○
上列被告因竊盜案件，經檢察官提起公訴（94年度偵字第19013
、20518、21654號），本院判決如下︰
    主  文
戊○○連續竊盜，處有期徒刑陸月，如易科罰金，以參佰元折算
壹日。
    事  實
一、戊○○意圖為自己不法之所有，並基於概括犯意，先後於下
    列時間、地點竊取財物：
  (一)於94年9 月21日清晨5 時30分許，在桃園縣中壢市中壢工業
    區內某處，見丁○○所有車牌號碼7U-0689 號自用小客車停
    放於該處，經觀察該小客車未鎖車門及汽車鑰匙未拔下，即
    侵入該車內並利用該鑰匙發動小客車而竊取之，得手後作為
    代步工具之用。嗣於94年9 月21日上午7 時45分許，在國道
    一號公路南向55公里「中壢服務區」停車格內休息時，為警
    查獲。
  (二)又於94年11月11日上午6 時30分許，在桃園縣國際路與中華
    路口處，見丙○○所有車牌號碼CHT-580 號重型機車停放於
    該處且鑰匙未拔下，即利用該鑰匙發動機車而竊取之，得手
    後作為代步工具之用。嗣於94年11月11日下午3 時20分許，
    為警在桃園縣八德市○○街95巷查獲。
  (三)復於94年11月12日晚間6 時許，在桃園縣大園鄉○○○路10
    巷34之1 號前，見乙○○所有車牌號碼WKW-639 號輕型機車
    停放於該處且鑰匙未拔下，即利用該鑰匙發動機車而竊取之
    ，得手後作為代步工具之用。嗣於94年11月29日上午8 時30
    分許，為警在桃園縣八德市○○路國防大學工地內查獲。
二、案經內政部警政署國道公路警察局第一警察隊報請臺灣新竹
    地方法院檢察署呈請臺灣高等法院檢察署檢察長核轉，及桃
    園縣政府警察局八德分局報請臺灣桃園地方法院檢察署檢察
    官偵查起訴。
    理  由
一、按被告以外之人於審判外之陳述，雖不符合刑事訴訟法第15
    9 條之1 至之4 之規定，而經當事人於審判程序同意作為證
    據，法院審酌該言詞陳述或書面陳述作成時之情況，認為適
    當者，亦得為證據，此觀刑事訴訟法第159 條之5 第1 項規
    定甚明，而檢察官及被告、辯護人皆同意本案證人丁○○、
    丙○○於審判外之陳述，均得為證據，在此先行說明。
二、訊之被告戊○○對於94年9 月21日上午5 時30分許，在桃園
    縣中壢市中壢工業區內，竊取證人丁○○所有車牌號碼7U-0
    689 號自用小客車；及於94年11月11日上午6 時30分許，在
    桃園縣國際路與中華路口處，竊取證人丙○○所有車牌號碼
    CHT-580 號重型機車之事實，於警詢及偵審中均坦承不諱，
    核與證人即被害人丁○○、丙○○於警詢中指述失竊之情節
    相符（94年偵字第5247號卷第8 頁附94年9 月21日警詢筆錄
    ，94年偵字第20518 號卷第9 頁附94年11月11日警詢筆錄）
    ，並有新竹縣警察局車輛協尋電腦輸入單2 紙、車輛車牌失
    竊作業- 查獲車輛認可資料2 紙、汽機車贓物領據1 紙及採
    證照片等件在卷可資佐證（94年偵字第5274號卷第12、13、
    15，94年偵字第20518 號卷第15、17、18、19、20頁），上
    開犯行事證明確，被告此部分之竊盜犯行洵堪認定，應依法
    論罪科刑。
三、訊之被告戊○○對前揭於94年11月12日晚間8 時許，在桃園
    縣大園鄉○○○路10巷34之1 號前，竊取證人乙○○所有車
    牌號碼WKW-639 號輕型機車之犯罪事實，矢口否認，辯稱：
    該WKW-639 號機車是伊於94年11月10日下午5 時許，在車主
    乙○○的住處，向車主的哥哥甲○○借的，因為在警局訊問
    時，有警察向甲○○表示如果證述上開機車是出借的，則乙○○之前報案機車失竊就可能涉犯誣告罪嫌，所以甲○○才
    配合說沒有將機車借給伊云云。惟查，證人甲○○並無將上
    開機車借予被告等情，迭據證人甲○○於警詢及本院審理時
    證述明確（94年偵字第21654 號卷第13頁附94年11月29日警
    詢筆錄，本院95年5 月15日審判筆錄），是被告辯稱是證人
    甲○○將上開機車借給伊用云云，顯無依據。再證人即查獲
    本案之警員翁文強於審理時證稱：伊於94年11月29日到國防
    大學工地查訪有無非法僱傭外勞的情形，發現車牌號碼WK
    W-639 號機車是失竊的贓車，就在現場埋伏，經查獲被告帶
    回派出所後，另通知乙○○、甲○○到派出所製作筆錄，甲○○一進派出所就說不認識被告，也說沒有將機車借給被告
    ，之後被告一直說是甲○○將機車借給他，伊有聽到另外的
    警察同事向甲○○說明如果事實是借車給被告，則乙○○之
    前的報案失竊可能涉犯誣告罪嫌等語（本院95年5 月1 日審
    判筆錄）。從而，依證人翁文強上開證述，證人甲○○在派
    出所開始製作警詢筆錄起，即表明未曾將上開機車借給被告
    ，縱使警員於製作筆錄曾告訴可能涉犯誣告罪嫌等語，亦是
    在證人甲○○否認借車給被告後，警員再次與證人甲○○確
    認該機車是否遭竊之提示，並無被告所稱：經警員告知可能
    涉犯誣告罪嫌後，證人甲○○才配合說沒有將機車借給伊云
    云之情事存在。準此，被告上開所辯要屬事後卸責之詞，不
    足採信，此部分事證明確，應依法論罪科刑。
三、核被告所為，係犯刑法第320 條第1 項之竊盜罪。被告3 次
    竊盜犯行，時間緊接、方法相同，觸犯構成要件相同之罪，
    顯係基於概括犯意為之，為連續犯，依刑法第56條之規定，
    以一罪論，並加重其刑。爰審酌被告之生活狀況、品行、智
    識程度，並考量其犯罪之動機、目的、手段、所生損害，
    及被告犯後態度等一切情狀，量處如主文所示之刑。
四、又關於被告於94年9 月21日上午7 時40許，為警查獲所扣得
    之鑰匙1 支；於94年11月11日下午3 時20分許，為警查獲所
    扣得鑰匙1 串3 支；於94年11月29日上午8 時30分許，為警
    查獲所扣得鑰匙1 支，被告均否認為其所有，辯稱上開扣案
    鑰匙均是伊發動汽、機車時原先即插在汽、機車電門上的等
    語。經查，證人丁○○於警詢中證稱：伊於94年9 月7 日晚
    間11時許，伊公司下班回家後，發現停放於新竹縣新豐鄉○○路33號住處前的車牌號碼7U-0689 號自用小客車已經失竊
    等語（94年偵字第5274號卷第9 頁附94年9 月21日警詢筆錄
    ）；證人丙○○於警詢中證稱：車牌號碼CHT-580 號機車係
    於94年11月2 日晚間11時許，在桃園縣桃園市○○○街179
    號樓下遭竊等語（94年偵字第20518 號卷第9 頁附94年11月
    11日警詢筆錄），則上開車牌號碼7U-0689 號自用小客車、
    車牌號碼CHT-580 號機車，其車主所稱失竊之時間、地點均
    與被告供述之竊盜時間、地點有相當差距，則上開汽、機車
    在被告竊取前已先遭他人移動過甚明，是被告辯稱其於竊取
    上開汽、機車時其上均已插有鑰匙等語，尚非無據。再證人
    甲○○於警詢亦證稱：車牌號碼WKW-639 號機車的鑰匙已經
    不見，該機車也不知被何人騎走等語（94年偵字第21654 號
    ），而被告既辯稱伊騎走該機車時，鑰匙已插在機車電門上
    ，是被告辯稱插在車牌號碼WKW-639 號機車上的鑰匙1 支，
    非其所有等語，應屬可採。從而，本件扣案鑰匙無從認定均
    為被告所有，皆不宣告沒收，附此敘明。
據上論斷，應依刑事訴訟法第299 條第1 項前段，刑法第56條、
第320 條第1 項，罰金罰鍰提高標準條例第1 條前段、第2 條，
判決如主文。
本案經檢察官何嘉仁到庭執行職務。
中    華    民    國    95    年    5     月    29    日
                  刑事第七庭  審判長法  官  林惠霞
                                    法  官  賴淑美
                                    法  官  劉為丕
上正本證明與原本無異。
如不服本判決，應於判決送達後10日內向本院提出上訴狀（應附
繕本），上訴於臺灣高等法院。
                                    書記官  顏美惠
中    華    民    國    95    年    5     月    29    日
如不服本判決，應於送達後10日內，向本院提出上訴狀。
中華民國刑法第320條
(普通竊盜罪、竊佔罪)
意圖為自己或第三人不法之所有，而竊取他人之動產者，為竊盜
罪，處五年以下有期徒刑、拘役或五百元以下罰金。
意圖為自己或第三人不法之利益，而竊佔他人之不動產者，依前
項之規定處斷。
前二項之未遂犯罰之。


司法院資訊處製作；財團法人民間司法改革基金會備份。
